臺灣高等法院臺中分院刑事判決
110年度金上訴字第2024號
110年度金上訴字第2029號
上  訴  人  
即  被  告  吳俊德



上  訴  人  
即  被  告  孫志華


指定辯護人  公設辯護人陳秋靜  
上  訴  人  
即  被  告  沈國祥




上列上訴人即被告等因加重詐欺等案件，不服臺灣臺中地方法院
110年度金訴字第409號、第512號中華民國110年9月7日第一審刑
事判決（起訴案號：臺灣臺中地方檢察署109年度偵字第30012號
、109年度偵字第33054號、110年度偵字第5059號、110年度偵字
第5350號。追加起訴案號：同署109年度偵字第32133號、110年
度偵字第17819號），提起上訴，本院判決如下：
    主  文
原判決關於吳俊德就其附表編號1、編號2、編號5、編號6暨定應
執行刑部分，以及其附表編號10、編號15、編號16有關諭知孫志
華未扣案犯罪所得沒收與追徵部分，均撤銷。
吳俊德犯附表編號1、編號2、編號5、編號6所示之罪，各處如附
表編號1、編號2、編號5、編號6「主文」欄所示之刑。
孫志華就附表編號15所示犯行中有關未扣案之犯罪所得新臺幣壹
仟參佰肆拾玖元，以及就附表編號16所示犯行中有關未扣案之犯
罪所得新臺幣捌佰貳拾肆元，均沒收，於全部或一部不能沒收或
不宜執行沒收時，追徵其價額。
其餘上訴駁回。
吳俊德上開撤銷改判部分與上訴駁回部分，應執行有期徒刑貳年
。
    事  實
一、吳俊德於民國109年7月某日，經由許嘉芫之之介紹，加入許
    嘉芫、姓名年籍均不詳而微信暱稱「小龍蝦」與其他姓名年
    籍均不詳之成年成員所組成之詐欺集團（下稱本案詐欺集團
    ），負責擔任駕車搭載車手成員提領民眾受騙款項，並收受
    車手成員提領的詐欺贓款後轉交上手之司機兼收水工作，以
    取得每日新臺幣（下同）2,000元計算之薪資，以及按車手
    成員提領金額0.3%計算之報酬（吳俊德因加入本案詐欺集團
    而涉犯參與犯罪組織部分，另案經臺灣彰化地方法院以109
    年度訴字第1179號判決應執行有期徒刑7年6月後，由本院另
    案以110年度金上訴字第1361號審理中，非本案審理範圍）
    。吳俊德因而與「小龍蝦」、許嘉芫、林金水（110年7月13
    日死亡），以及本案詐欺集團之其他不詳姓名年籍成年成員
    ，共同基於意圖為自己不法所有，三人以上詐欺取財，以及
    掩飾、隱匿特定犯罪所得去向與所在之犯意聯絡，由本案詐
    欺集團機房成員一名或數名，自109年7月18日15時4分起至
    同日21時39分止，分別向郭秉璋、陳開順、王宥賀、尤文慶
    、張心柔、葉鈴雅等6人，各施以附件一所示之詐術，致使
    郭秉璋、陳開順、王宥賀、尤文慶、張心柔、葉鈴雅等6人
    均陷於錯誤，依本案詐欺集團不詳成員的指示，於附件一「
    匯款時間」欄所載之時間，各自將附件一「匯款金額」欄所
    示款項，轉帳或匯入附件一「匯款帳戶」欄所示之人頭帳戶
    內，而掩飾、隱匿附件一各編號所示詐欺犯罪所得之去向及
    所在。本案詐欺集團待前述附件一所示郭秉璋等6人受騙匯
    款後，即由許嘉芫將附件一所示人頭帳戶提款卡交付予吳俊
    德，吳俊德再依「小龍蝦」指示，駕車搭載林金水至附件一
    「提領地點」欄所示之地點，將許嘉芫提供的人頭帳戶提款
    卡轉交予林金水，由林金水持上開人頭帳戶提款卡，於附件
    一「提領時間」欄所示之時間，提領如附件一各編號「提領
    金額」欄所示之款項後，即返回吳俊德駕駛的車內，將其提
    領的款項與人頭帳戶提款卡轉交予吳俊德，吳俊德收受林金
    水轉交的詐欺贓款後，再將之轉交予許嘉芫，由許嘉芫依「
    小龍蝦」的指示，再行轉交予本案詐欺集團其他成員，吳俊
    德則取得當日車資2,000元，以及林金水提款金額0.3%計算
    之報酬。
二、吳俊德另與沈國祥（沈國祥因加入本案詐欺集團而涉犯參與
    犯罪組織部分，另案經臺灣彰化地方法院以109年度訴字第1
    179號判決應執行有期徒刑7年6月後，由本院另案以110年度
    金上訴字第1361號審理中，非本案審理範圍）、「小龍蝦」
    、許嘉芫、張敬隆，以及本案詐欺集團之其他不詳姓名年籍
    成年成員，共同基於意圖為自己不法所有，三人以上詐欺取
    財，以及掩飾、隱匿特定犯罪所得去向與所在之犯意聯絡，
    由本案詐欺集團機房成員一名或數名，自109年7月28日某時
    起至同日17時47分止，分別向顏建中、廖婉齡、楊安棋等3
    人，各施以附件二所示之詐術，致使顏建中、廖婉齡、楊安
    棋等3人均陷於錯誤，依本案詐欺集團不詳成員的指示，於
    附件二「匯款時間」欄所載之時間，各自將附件二「匯款金
    額」欄所示款項，轉帳或匯入附件二「匯款帳戶」欄所示之
    人頭帳戶內，而掩飾、隱匿附件二各編號所示詐欺犯罪所得
    之去向及所在。而吳俊德則駕駛車號000-0000號小客車搭載
    張敬隆、許嘉芫駕駛車號000-0000號自用小客車、沈國祥駕
    駛車4527-C5號小客車，前往臺中市潭子區人和路鐵路橋下
    路邊會合，商討提領的路線後，許嘉芫即依「小龍蝦」指示
    ，將人頭帳戶提款卡交予吳俊德，再由吳俊德將之轉交予張
    敬隆，吳俊德並駕駛車號000-0000號小客車搭載張敬隆至附
    件二「提領地點」欄所示之地點，由張敬隆下車於附件二「
    提領時間」欄所示之時間，提領如附件二各編號「提領金額
    」欄所示之款項，沈國祥則駕車搭載許嘉芫尾隨吳俊德駕駛
    的車輛，待張敬隆提領結束，而將提領款項與人頭帳戶提款
    卡轉交予吳俊德後，吳俊德即將其收受的詐欺贓款攜往在附
    近等候的許嘉芫、沈國祥，由許嘉芫受領吳俊德交付的詐欺
    贓款後，即進入沈國祥的車內清點贓款數額，確認無誤後，
    即指示沈國祥駕車前往臺中市潭子區的麥當勞，抵達麥當勞
    後，許嘉芫即吳俊德轉交的詐欺贓款交付予「小龍蝦」指派
    到場之不詳成員。張敬隆因此獲取領取金額之1.5%（起訴書
    誤載為0.015%）之報酬，而吳俊德則獲取車資2,000元及車
    手領款總金額0.3%之報酬。
三、孫志華明知「小龍蝦」所屬詐欺集團，係以實施詐術為手段
    ，所組成具有持續性、牟利性之有結構性的詐欺犯罪組織集
    團，竟仍基於參與犯罪組織之犯意，經由「小龍蝦」的介紹
    ，於109年7月17日加入本案詐欺集團，擔任提領民眾詐欺贓
    款的車手工作，並約定可按日取得5,000元的報酬。孫志華
    因而與「小龍蝦」、林金水、本案詐欺集團之其他不詳姓名
    年籍成年成員，共同基於意圖為自己不法所有，三人以上詐
    欺取財，以及掩飾、隱匿特定犯罪所得去向與所在之犯意聯
    絡，由本案詐欺集團機房成員一名或數名，自109年7月17日
    16時37分起至同日21時23分止，分別向謝秉言、黃師瑾、張
    靖筠、詹明翰、呂育、黃俐萍、李宛真、許麗珍等8人，施
    以附件三所示之詐術，致使謝秉言、黃師瑾、張靖筠、詹明
    翰、呂育、黃俐萍、李宛真、許麗珍等8人均陷於錯誤，依
    本案詐欺集團不詳成員的指示，於附件三「匯款時間」欄所
    載之時間，各自將附件三「匯款金額」欄所示款項，轉帳或
    匯入附件三「匯款帳戶」欄所示之人頭帳戶內，而掩飾、隱
    匿附件三各編號所示詐欺犯罪所得之去向及所在。本案詐欺
    集團待前述附件三所示謝秉言等8人受騙匯款後，即由林金
    水、孫志華依「小龍蝦」指示，搭乘車號000-0000號營業小
    客車至附件三「提領地點」欄所示之地點，再由林金水將人
    頭帳戶提款卡交予孫志華，孫志華即持上開人頭帳戶提款卡
    ，於附件三「提領時間」欄所示之時間，提領如附件三各編
    號「提領金額」欄所示之款項後，將其提領的前述款項與人
    頭帳戶提款卡轉交予林金水，林金水再依「小龍蝦」的指示
    ，將其收受的詐欺贓款轉交予「小龍蝦」指派之本案詐欺集
    團其他成員，孫志華因此獲得提款金額1.5%計算之報酬。
四、案經附件一所示郭秉璋等人、附件三所示謝秉言等人訴由臺
    中市政府警察局霧峰分局，以及附件二所示顏建中等人訴由
    臺中市政府警察局大雅分局報告臺灣臺中地方檢察署檢察官
    偵查起訴及追加起訴。
    理  由
一、證據能力：
  ㈠以下援引上訴人即被告吳俊德、孫志華、沈國祥之自白，因
    均非出於強暴、脅迫、利誘、詐欺、疲勞訊問或其他不正方
    法所取得，且被告吳俊德、孫志華、沈國祥等3人亦均不爭
    執其等陳述之任意性（見本院110年度金上訴字第2024號卷
    第197頁至第198頁、第245頁、第274頁至第275頁），又有
    其他事證足以補強被告吳俊德、孫志華、沈國祥等3人之自
    白，確均屬真實可信，依刑事訴訟法第156條第1項之規定，
    均應有證據能力。
　㈡按被告以外之人（包括證人、鑑定人、告訴人、被害人及共
    同被告等）於審判外之陳述雖不符刑事訴訟法第159條之1至
    之4等四條之規定，然經當事人於審判程序同意作為證據，
    法院審酌該言詞陳述或書面陳述作成時之情況，認為適當者
    ，亦得為證據；當事人、代理人或辯護人於法院調查證據時
    ，知有刑事訴訟法第159條第1項不得為證據之情形，而未於
    言詞辯論終結前聲明異議者，視為有前項之同意，同法第15
    9條之5定有明文。立法意旨在於傳聞證據未經當事人之反對
    詰問予以核實，原則上先予排除。惟若當事人已放棄反對詰
    問權，於審判程序中表明同意該等傳聞證據可作為證據；或
    於言詞辯論終結前未聲明異議，基於尊重當事人對傳聞證據
    之處分權，及證據資料愈豐富，愈有助於真實發見之理念，
    且強化言詞辯論主義，使訴訟程序得以順暢進行，上開傳聞
    證據應均具有證據能力，不以未具備刑事訴訟法第159條之1
    至第159條之4所定情形為限（最高法院104年度第3次刑事庭
    會議決議參照）。查本件以下所引用之被告以外之人於審判
    外之供述證據，因被告吳俊德、孫志華、沈國祥，以及孫志
    華之辯護人於本院準備程序中，均表示：同意有證據能力等
    語（見本院110年度金上訴字第2024號卷第198頁至第211頁
    【吳俊德】、第245頁至第259頁【沈國祥】、第275頁至第2
    88頁【孫志華】），且被告吳俊德、孫志華、沈國祥等3人
    與被告孫志華之辯護人於本院審判期日，亦均未聲明異議（
    見本院110年度金上訴字第2024號卷第313頁至第327頁、本
    院110年度金上訴字第2029號卷第118頁至第131頁），本院
    審酌上開供述證據資料製作時之情況，並無不當取供及證明
    力明顯過低之瑕疵，認以之作為證據應屬適當，揆諸前開規
    定，應認均具證據能力。
  ㈢至於本院以下援引之其餘非供述證據資料，因與犯罪事實具
    有關聯性，且為執法人員依法所取得，並無不得作為證據之
    事由，且檢察官、被告3人、辯護人於本院審理期間對該等
    資料之證據能力，亦均不爭執，且其中關於刑事訴訟法第16
    4條第2項規定，證物如為文書部分，係屬證物範圍。該等可
    為證據之文書，已經依法踐行調查證據之程序，即提示或告
    以要旨，自具有證據能力，併此敘明。
　㈣復按組織犯罪防制條例第12條第1項中段規定：「訊問證人之
    筆錄，以在檢察官或法官面前作成，並經踐行刑事訴訟法所
    定訊問證人之程序者為限，始得採為證據。」本案關於證人
    即共犯林金水，以及附件三所示告訴人謝秉言、黃師瑾、張
    靖筠、詹明翰、呂育、黃俐萍、李宛真、許麗珍之警詢筆錄
    ，既均非在檢察官或法官面前作成，依上述規定，自均不得
    作為認定被告孫志華涉犯組織犯罪防制條例罪名之事證，是
    本院下述所引前述證人警詢筆錄僅於被告孫志華所犯加重詐
    欺取財、洗錢部分具證據能力，於認定被告孫志華違反組織
    犯罪防制條例罪名時，則無證據能力，應予釐清說明。
二、認定被告犯罪事實所憑證據與理由：
  ㈠被告吳俊德部分：
　　訊據被告吳俊德於警詢、偵查、原審及本院審理中，就「事
    實」欄至所載的犯罪事實，均坦承犯行（見109年度偵字
    第33054號卷第115頁至第119頁、第403頁至第406頁、109年
    度他字第6526號卷第35頁至第41頁、110年度偵字第5350號
    卷第43頁至第54頁、109年度偵字第32133號卷第169頁至第1
    71頁、原審110年度金訴字第409號卷㈠第274頁、原審110年
    度金訴字第409號卷㈡第151頁、本院110年度金上訴字第2024
    號卷第197頁、第331頁），核與共犯林金水、張敬隆、沈國
    祥之證述情節，大致相符，並經附件一、二所示告訴人郭秉
    璋、陳開順、王宥賀、尤文慶、張心柔、葉鈴雅、顏建中、
    廖婉齡、楊安棋等9人於警詢證述其等受騙經過明確，且有
    附件一、二「證據及出處」欄各編號⒉以下所列書證附卷可
    稽，足認被告吳俊德前揭自白核與事實相符。從而，被告吳
    俊德上揭加重詐欺取財與洗錢等犯行，均堪認定，應法論科
    。
　㈡被告孫志華部分：
　⒈訊據被告孫志華對於「事實」欄所載之參與犯罪組織、加重
    詐欺取財與洗錢等犯行，於警詢、偵查、原審及本院審理中
    ，均坦承不諱（見109年度偵字第30012號卷第71頁至第79頁
    、第81頁至第83頁、第89頁至第92頁、第499頁、第505頁、
    原審110年度金訴字第409號卷㈠第274頁、第338頁、本院110
    年度金上訴字第2024號卷第274頁），並經附件三「證據及
    出處」欄各編號⒉以下所列書證在卷可憑。
　⒉而被告孫志華所犯如「事實」欄所載之加重詐欺取財與洗錢
    犯行，尚有證人即共犯林金水於警詢證述其夥同被告孫志華
    提領附件三所示款項之證述（見109年度偵字第30012號卷第
    85頁至第90頁），以及附件三所示告訴人謝秉言、黃師瑾、
    張靖筠、詹明翰、呂育、黃俐萍、李宛真、許麗珍等8人證
    述其等受騙經過之情節（見109年度偵字第30012號卷第204
    頁至第206頁【謝秉言】、第217頁至第218頁【黃師瑾】、
    第229頁至第234頁【張靖筠】、第250頁至第255頁【詹明翰
    】、第272頁至第274頁【呂育】、第286頁至第290頁【黃俐
    萍】。110年度偵字第5059號卷第93頁至第95頁【李宛真】
    、第97頁至第98頁【許麗珍】），可資補強。
　⒊綜上所述，足認被告孫志華前揭自白核與事實相符。從而，
    本案事證明確，被告孫志華上揭參與犯罪組織、共同犯加重
    詐欺取財、洗錢等犯行，均堪認定，應依法論科。　
　㈢被告沈國祥部分：　
　　訊據被沈國祥固不否認曾於「事實」欄所載之109年7月28
    日駕駛車號0000-00號自用小客車搭載許嘉芫的事實，惟矢
    口否認有何加重詐欺取財與洗錢等犯行，辯稱：我是在109
    年8月間才加入許嘉芫的詐欺集團，109年7月28日我還是白
    牌的計程車司機，當天我只是聽從指示駕車搭載許嘉芫四處
    亂晃而已云云。惟查：
　⒈附件二所示之告訴人顏建中、廖婉齡、楊安棋等3人，均因遭
    本案詐欺集團機房成員分別施以附件二所示之詐術，各自將
    附件二「匯款金額」欄所示款項，轉帳或匯入附件二「匯款
    帳戶」欄所示之人頭帳戶內，旋即遭本案詐欺集團車手成員
    張敬隆提領一空一節，業據共犯張敬隆於警詢、偵查中陳述
    明確（見109年度偵字第32133號卷第140頁至第146頁、110
    年度偵字第5350號卷第65頁至第79頁、第229頁至第231頁）
    ，核與附件二所示告訴人顏建中、廖婉齡、楊安棋等3人於
    警詢證述其等受騙經過之情節（見110年度偵字第5350號卷
    第87頁至第89頁【顏建中】、第91頁至第95頁【廖婉齡】、
    第99頁至第101頁【楊安棋】），大致相符，並有告訴人廖
    婉齡、楊安棋提出之網路銀行交易明細（110年度偵字第535
    0號卷第97頁、第103頁）、附件二所示人頭帳戶之交易明細
    （110年度偵字第5350號卷第181頁至第182頁、第177頁、第
    178頁）、車手成員張敬隆提領詐欺贓款之監視錄影畫面翻
    拍照片（110年度偵字第5350號卷第115頁至第117頁、第173
    頁至第176頁）等資料附卷可稽，而堪認定。
　⒉被告沈國祥就「事實」欄所載之加重詐欺取財與洗錢等犯罪
    事實，於原審就「事實」欄所載之犯罪事實，詢問被告沈
    國祥時，自白犯行而供稱：「我坦承上開犯行」等語（見原
    審110年度金訴字第409號卷㈡第152頁），核與證人即共犯吳
    俊德於警詢及偵查中證稱：109年7月28日我駕駛車號000-00
    00號小客車搭載張敬隆前往臺中市潭子區的一個高架橋下，
    與許嘉芫、被告沈國祥會合，我們在橋下等候「小龍蝦」的
    微信或蝙蝠通訊軟體的訊息，「小龍蝦」會打譬如中信卡號
    末三碼「出50」（就是50萬元），我們在橋下有討論如何提
    領，將路線安排。提款卡都是許嘉芫交給我，我再交給張敬
    隆去領錢。張敬隆領到錢後，會把錢交給我，我再交給許嘉
    芫。109年7月28日張敬隆去領錢，許嘉芫與被告沈國祥都會
    在我們不遠處，張敬隆領完錢交給我，我就到附近轉交給許
    嘉芫，一直到提領結束，被告沈國祥與許嘉芫都跟我們在一
    起等語（見110年度偵字第5350號卷第43頁至第55頁、109年
    度偵字第32133號卷第170頁至第171頁），以及證人即共犯
    張敬隆於警詢、偵查中陳稱：109年7月28日14時16分至21分
    ，我搭乘吳俊德駕駛車號000-0000號小客車到臺中市潭子區
    中山路二段與人和路口高架鐵路下方，當時還有另外兩輛車
    號分別為4527-C5、BES-2677的小客車抵達現場，我們在橋
    下等候「小龍蝦」的指示，後來我依「小龍蝦」的指示去提
    款，每次提款結束，我就把提領的錢轉交給吳俊德，我把錢
    轉交給吳俊德時，許嘉芫就在附近，吳俊德又再把錢轉交給
    許嘉芫，而我提領民眾受騙款項的提款卡是吳俊德交給我的
    。當時被告沈國祥都在場，被告沈國祥知道我要去提領民眾
    受騙款項等語（見110年度偵字第5350號卷第71頁、109年度
    偵字第32133號卷第140頁至第146頁），大致相符，並有臺
    中市潭子區人和路鐵路橋下附近的監視錄影畫面在卷可憑（
    見110年度偵字第5350號卷第105頁至第113頁），依共犯吳
    俊德、張敬隆前揭證述內容，可知本案詐欺集團組織成員非
    少，且分工細膩，於開始提領款項之前，必需等候「小龍蝦
    」下達指示，且會事先討論並規劃提領的路線，而在臺中市
    潭子區人和路鐵路橋下集合、等候「小龍蝦」下達指示與討
    論提領路線，乃共犯許嘉芫、吳俊德、張敬隆參與附件二所
    示犯行的核心事項，倘若被告沈國祥與許嘉芫、本案詐欺集
    團其他成員之間，並不具有犯意聯絡，本案詐欺集團其他成
    員或許嘉芫自無可能容許或任由被告沈國祥在場見聞其等商
    議從事提領民眾受騙款項等與犯罪有關的謀議內容，足認被
    告沈國祥前揭所辯，顯屬臨訟卸責之詞，而不可採。是被告
    前揭於原審所為之自白，核與事實相符，被告上揭加重詐欺
    取財與洗錢等犯行，即堪認定。
　⒊參以被告沈國祥於偵查中供稱：「（問：後來張敬隆、吳俊
    德有交錢給許嘉芫？）答：這我知道」、「（問：張敬隆、
    吳俊德就交錢給許嘉芫？）答：是」、「吳俊德、張敬隆在
    我車身旁、附近把錢交給許嘉芫，許嘉芫回到車上時，有在
    車上數錢，錢的數字正確的話，會叫我去潭子區一間麥當勞
    ，叫我停在附近，他自己就下車，他叫我在車上等他」、「
    （問：所以你知道許嘉芫是詐欺集團的收水）答：大約知道
    」、「我在那邊跟他們集合後，才知道他們要在附近工作」
    、「（問：工作就是領錢？）答：是。他們還有去7-11、農
    會勘查地點」、「（問：你就是載許嘉芫在附近等他們準備
    收錢？）答：對」、「（問：等許嘉芫收完錢後你再負責載
    許嘉芫去指定的地點交錢給上手？）答：是。許嘉芫叫我開
    車過去麥當勞」等語（見109年度偵字第32133號卷第第172
    頁至第174頁），顯示被告沈國祥於案發當日，不僅在場見
    聞許嘉芫、吳俊德、張敬隆集合與商討提領路線如何安排，
    並因許嘉芫、吳俊德、張敬隆就提領的路線，曾進行事先勘
    查，而獲悉吳俊德、張敬隆的工作內容乃提領民眾受騙款項
    ，而許嘉芫則負責收受吳俊德、張敬隆提領的款項，再轉交
    其他上手之工作後，仍從事或分擔駕車搭載許嘉芫，隨同吳
    俊德、張敬隆前往領款，並於領款結束後，駕車搭載許嘉芫
    至臺中市潭子區的麥當勞，將吳俊德、張敬隆提領的詐欺贓
    款轉交上手，以被告沈國祥就附件二所示提領過程始終在場
    ，且主觀上已知悉許嘉芫、吳俊德、張敬隆的分工內容，仍
    聽命許嘉芫指示，駕車搭載許嘉芫之情節，益證被告沈國祥
    就「事實」欄所示之犯行，與吳俊德、許嘉芫、張敬隆、
    本案詐欺集團其他成員，具有犯意聯絡與行為分擔，否則，
    其豈可能如此從容迫陪同許嘉芫完成該日的提領與轉交詐欺
    贓款的作業，且許嘉芫或其他集團成員未曾質疑或設法排除
    被告沈國祥的參與，故被告沈國祥事後翻異前詞，否認犯行
    ，要無可採。
　⒋綜上所述，被告沈國祥前揭所辯，並無可採，其於原審中所
    為之自白，核與事實相符。從而，本案事證明確，被告沈國
    祥上揭共同加重詐欺取財、洗錢等犯行，均堪認定，應依法
    論科。
三、論罪科刑：
　㈠依被告吳俊德之供述情節，其加入之本案詐欺集團，除自己
    外，尚有負責透過通訊軟體進行指揮的「小龍蝦」，負責向
    其收取詐欺贓款的許嘉芫、擔任車手的林金水或張敬隆，以
    及向民眾施以詐術之機房成員，故其參與如「事實」欄至
    所示之犯行，人數顯均逾3人以上。而依被告沈國祥之供述
    ，109年7月28日在臺中市潭子區人和路鐵路橋下會合而共同
    實施「事實」欄所示之犯罪行為，扣除自己不論，尚有許
    嘉芫、吳俊德、張敬隆等3人，以及透過通訊軟體聯繫指揮
    的「小龍蝦」，人數已逾3人以上。另依被告孫志華之供述
    情節，以及告訴人謝秉言、黃師瑾、張靖筠、詹明翰、呂育
    、黃俐萍、李宛真、許麗珍等8人證述其等受騙經過，顯示
    本案詐欺集團除有擔任提款車手的被告孫志華外，尚有提供
    人頭帳戶提款卡與擔任收水之林金水、透過通訊軟體下達指
    示的「小龍蝦」，以及向附件三所示告訴人施用詐術之機房
    成員，足認被告孫志華加入之本案詐欺集團，其集團成員顯
    有3 人以上，且集團具有內部分工結構，並係以獲取犯罪不
    法利益為目的而具有牟利性，犯罪行為並持續相當的時間而
    具有持續性，自屬3 人以上以實施詐術為手段所組成具有持
    續性及牟利性之有結構性組織。又刑法第339條之4第1項之
    加重詐欺取財罪，法定本刑為1年以上7年以下有期徒刑之罪
    ，屬洗錢防制法第3條第1款所規定之特定犯罪。是核被告吳
    俊德所為（「事實」欄至即附件一與附件二所示部分），
    均係犯刑法第339條之4第1項第2款三人以上共同犯詐欺取財
    罪、洗錢防制法第14條第1項之洗錢罪。核被告沈國祥所為
    （「事實」欄即附件二所示部分），均係犯刑法第339條之
    4第1項第2款三人以上共同犯詐欺取財罪、洗錢防制法第14
    條第1項之洗錢罪。核被告孫志華就「事實」欄有關附件三
    編號8所示部分，係犯組織犯罪防制條例第3條第1項後段之
    參與犯罪組織罪、刑法第339條之4第1項第2款三人以上共同
    犯詐欺取財罪、洗錢防制法第14條第1項之洗錢罪；就「事
    實」欄有關附件三編號1至編號7所示部分，均係犯刑法第3
    39條之4第1項第2款三人以上共同犯詐欺取財罪、洗錢防制
    法第14條第1項之洗錢罪。
  ㈡被告吳俊德所犯如附件一各編號所示之加重詐欺取財、洗錢
    等犯行，與「小龍蝦」、許嘉芫、林金水、本案詐欺集團其
    他姓名年籍均不詳成員之間，具有犯意聯絡與行為分擔，均
    應論以共同正犯。被告吳俊德、沈國祥所犯如附件二各編號
    所示之加重詐欺取財、洗錢等犯行，與「小龍蝦」、許嘉芫
    、張敬隆、本案詐欺集團其他姓名年籍均不詳成員之間，均
    具有犯意聯絡與行為分擔，應論以共同正犯。被告孫志華所
    犯如附件三各編號所示之加重詐欺取財、洗錢等犯行，與「
    小龍蝦」、林金水、本案詐欺集團其他姓名年籍均不詳成員
    之間，具有犯意聯絡與行為分擔，均應論以共同正犯。
　㈢附表一編號1至編號3、編號5、附件二編號1至編號2、附件三
    編號2至編號3、編號5至編號7所示之各告訴人，於附件一編
    號1至編號3、編號5、附件二編號1至編號2、附件三編號2至
    編號3、編號5至編號7所示之時間遭本案詐欺集團成員施以
    詐術，致其等各均基於單一受詐騙事由而接續轉帳或匯款至
    附件一編號1至編號3、編號5、附件二編號1至編號2、附件
    三編號2至編號3、編號5至編號7「匯款帳戶」欄所示之人頭
    帳戶內，因均係基於同一詐欺犯意所為，各行為之獨立性極
    為薄弱，難以強行分開，應為數個舉動之接續施行，均屬接
    續犯，而各論以一罪。被告吳俊德就附件一編號1至編號3、
    編號5所示之加重詐欺取財與洗錢犯行，被告吳俊德、沈國
    祥就附件二各編號所示加重詐欺取財與洗錢犯行，以及被告
    孫志華就附件三各編號所示之加重詐欺取財與洗錢犯行，其
    等所屬詐欺集團之車手成員對同一告訴人遭詐欺後，雖有分
    多次提領情形，然各係於密接之時、地為之，各係侵害同一
    法益，各為數個舉動之接續施行，各為接續犯。
　㈣按行為人於參與犯罪組織之繼續中，先後加重詐欺數人財物
    ，因行為人僅為一參與組織行為，侵害一社會法益，應僅就
    首次犯行論以參與犯罪組織罪及加重詐欺罪之想像競合犯，
    而其後之犯行，乃為其參與組織之繼續行為，為避免重複評
    價，當無從將一參與犯罪組織行為割裂再另論一參與犯罪組
    織罪，而與其後所犯加重詐欺罪從一重論處之餘地（最高法
    院108年度臺上字第783號號刑事判決意旨參照）。次按，洗
    錢防制法於第2條明定洗錢行為之態樣，並於第14條、第15
    條規定其罰則，俾防範犯罪行為人藉製造資金流動軌跡斷點
    之手段，去化不法利得與犯罪間之聯結，漂白不法利得。洗
    錢行為旨在掩飾、隱匿犯罪及因而獲取之財產利益，自係以
    犯罪之不法所得為標的，雖須先獲取犯罪不法利得，然後始
    有洗錢可言，惟財產犯罪行為人利用人頭帳戶收取犯罪所得
    之情形，於被害人將款項匯入人頭帳戶之際，非但財產犯罪
    於焉完成，並因該款項進入形式上與犯罪行為人毫無關聯之
    人頭帳戶，以致於自資金移動軌跡觀之，難以查知係該犯罪
    之不法所得，即已形成金流斷點，發揮去化其與前置犯罪間
    聯結之作用，而此不啻為洗錢防制法，為實現其防阻不法利
    得誘發、滋養犯罪之規範目的，所處罰之洗錢行為。從而利
    用人頭帳戶獲取犯罪所得，於款項匯入人頭帳戶之際，非但
    完成侵害被害人個人財產法益之詐欺取財行為，同時並完成
    侵害上開國家社會法益之洗錢行為，造成詐欺取財行為最後
    階段與洗錢行為二者局部重合，二罪侵害之法益不同，偏論
    其一，均為評價不足，自應依一行為觸犯數罪名之想像競合
    犯，從一重處斷（最高法院109年度臺上字第1269號刑事判
    決意旨參照）。本案詐欺集團為順利詐取財物，並掩飾犯罪
    所得之去向與所在，而使用附件一至附件三各編號「匯款帳
    戶」欄所示之人頭帳戶為匯款工具，足認被告吳俊德所犯如
    「事實」欄即附件一各編號與「事實」欄即附件二各編號
    所示加重詐欺與洗錢之犯行，被告沈國祥所犯如「事實」欄
    即附件二各編號所示加重詐欺與洗錢之犯行，被告孫志華
    所犯如「事實」欄即附件三各編號所示加重詐欺與洗錢之
    犯行，二行為間均有局部之同一性，被告孫志華自參與本案
    詐欺集團所犯之參與犯罪組織罪，與其後來所實施如附件二
    編號8所示之首次加重詐欺取財行為，亦具有局部之同一性
    ，故被告吳俊德所犯如附件一、附件二各編號之加重詐欺取
    財與洗錢等2罪間；被告沈國祥所犯如附件二各編號之加重
    詐欺取財與洗錢等2罪間；被告孫志華所犯如附件三編號8所
    示之參與犯罪組織、加重詐欺取財、洗錢等3罪間；被告孫
    志華所犯如附件三編號1至編號7所示之加重詐欺取財與洗錢
    等2罪間，均屬一行為同時觸犯數罪名，而為想像競合犯，
    均應依刑法第55條前段規定，各從一重之加重詐欺取財罪處
    斷。
　㈤按刑法處罰之加重詐欺取財罪係侵害個人財產法益之犯罪，
    其罪數計算，依一般社會通念，應以被害人數、被害次數之
    多寡，決定其犯罪之罪數（最高法院108年度台上字第274號
    、第2281號刑事判決意旨參照）。被告吳俊德所犯如附件一
    、附件二所示共計9次加重詐欺取財犯行；被告沈國祥所犯
    如附件二所示共計3次加重詐欺取財犯行；被告孫志華所犯
    如附件三所示共計8次加重詐欺取財犯行，因各侵害不同告
    訴人之財產法益，犯意個別，均應予分論併罰。
　㈥被告孫志華前曾因施用第一、二級毒品、竊盜、詐欺、贓物
    等案件，經法院分別判處有期徒刑8月、10月、6月、4月、3
    月、3月、3月，嗣經臺灣彰化地方法院以106年度聲字第188
    6號裁定定應其應執行刑有期徒刑2年3月確定，並於107年11
    月4日執行完畢，有臺灣高等法院被告前案紀錄表1份在卷可
    佐（見本院110年度金上訴字第2024號卷第102頁至第118頁
    ），被告孫志華於有期徒刑執行完畢後之5年內，故意再犯
    附件三所示有期徒刑以上之8罪，均為累犯。參酌司法院釋
    字第775號解釋意旨，被告孫志華上開前案所涉犯罪名與行
    為態樣，不乏與本案同屬侵害他人財產法益之竊盜、詐欺或
    贓物等犯罪，足見被告孫志華於前案罪刑執行完畢後，並未
    因而有所警惕，對於他人財產仍欠缺尊重，其刑罰感應力薄
    弱，本院認仍應依刑法第47條第1項規定加重其刑。
四、上訴駁回部分：
　㈠按沒收新制將沒收性質變革為刑罰及保安處分以外之獨立法
    律效果，已非刑罰（從刑），訴訟程序上有其自主性及獨立
    性，其雖以犯罪（違法）行為存在為前提，但二者非不可分
    離審查。即使對本案上訴，倘原判決沒收部分與犯罪事實之
    認定及刑之量定，予以分割審查，並不發生裁判歧異之情形
    者，即無上訴不可分之關係，當原判決採證認事及刑之量定
    均無不合，僅沒收部分違法或不當，自可分離將沒收部分撤
    銷改判，其餘本案部分予以判決駁回（最高法院108年度臺
    上字第1037號刑事判決意旨參照）。原判決就被告孫志華所
    犯如附件三編號1、編號6、編號7（即附表編號10、編號15
    、編號16）所示部分之犯罪事實認定與刑之量定，並無違誤
    ，僅有關諭知前述部分之未扣案犯罪所得部分有所不當（詳
    如後述），參照前揭說明，本院自可僅就原判決就被告孫志
    華上開部分有關沒收部分撤銷或撤銷改判，其餘本案部分予
    以判決駁回。
　㈡原審認被告吳俊德所為如附件一編號3至編號4、附件二各編
    號，被告沈國祥所為如附件二各編號，被告孫志華所犯如附
    件三各編號所示之犯行，均罪證明確，適用組織犯罪防制條
    例第3條第1項後段、洗錢防制法第14條第1項、刑法第11條
    前段、第28條、第339條之4第1項第2款、第55條、第47條第
    1項、第51條第5款、第38條第2項前段、第38條之1第1項、
    第3項、刑法施行法第1條之1第1項等規定，爰以行為人之責
    任為基礎，審酌被告吳俊德、沈國祥、孫志華均正處壯年，
    卻不思正途賺取所需，參以卷附臺灣高等法院被告前案紀錄
    表所載被告吳俊德、沈國祥、孫志華之前案素行，本案貪圖
    可輕鬆得手之不法利益，加入詐欺集團而共同從事詐騙等犯
    行，造成告訴人等之財產損失及精神痛苦，且同時使不法份
    子得以隱匿真實身分及犯罪所得去向，減少遭查獲之風險，
    助長犯罪，破壞社會秩序及社會成員間之互信基礎甚鉅，所
    為誠屬不當。惟考量被告吳俊德、沈國祥、孫志華犯後於原
    審均曾自白坦承本案犯行，及斟酌各該告訴人被詐騙之金額
    多寡、被告孫志華與附件三編號1所示告訴人謝秉言成立調
    解，有調解程序筆錄1份附卷可參（見原審110年度金訴字第
    409號卷㈠第345頁至第347頁），復考量被告孫志華、吳俊德
    、沈國祥各自所陳之教育智識程度、家庭生活經濟狀況等一
    切情狀（見原審110年度金訴字第406號卷㈠第340頁、原審11
    0年度金訴字第409號卷㈡第155頁）、被告吳俊德提出應照顧
    之家庭成員戶籍資料、診斷證明書等資料（見原審110年度
    金訴字第409號卷㈡第157頁至第213頁），分別量處如附表編
    號3至編號4、編號7至編號17「主文」欄所示之刑，並斟酌
    被告沈國祥、孫志華參與詐欺集團擔任分工工作內容、本案
    參與提領贓款時間、被害人數及金額等，分別定其等應執行
    有期徒刑1年2月（沈國祥）、有期徒刑2年（孫志華）。並
    說明：被告吳俊德、孫志華參與詐欺集團犯罪，可依其所實
    際提領之贓款金額獲得一定比例之報酬，被告吳俊德每提領
    1百萬元可分得3千元即0.3%報酬並可領取每日車資2千元，
    被告孫志華則每提領1百萬元可分得1.5萬元即1.5%報酬，且
    均於當日提領完結算已實際取得本案犯行之報酬乙節，為被
    告吳俊德、孫志華供明在卷（見原審110年度金訴字第409號
    卷㈠第338頁【孫志華】、原審110年度金訴字第409號卷㈡第1
    51頁【吳俊德】）。則被告吳俊德、孫志華各次因本案犯行
    分得之犯罪所得經依其等報酬比例計算認定：附件一編號3
    至編號4合計提領119,000元，被告吳俊德係分得提領金額0.
    3%之報酬（元以下捨去）；附件二編號1提領89,000元、編
    號2提領75,025元、編號3提領89,025元，被告吳俊德亦係分
    得提領金額0.3%（元以下捨去）；附件三編號2提領199,050
    元、編號3提領249,045元、編號4及編號5合計提領80,020元
    、編號8提領99,025元，被告孫志華係分得提領金額1.5%（
    元以下捨去），並於所犯各罪刑項下，依第38條之1第1項、
    第3項規定諭知沒收，如全部或一部不能沒收或不宜執行沒
    收時，追徵其價額（附件一編號3及4之被害人匯入人頭帳戶
    經提領之金額，因有部分重疊難以區分，故於最後提領即附
    件一編號4所示罪刑項下宣告沒收。另就被告吳俊德所犯附
    件二各編號所示部分，就被告吳俊德每日可領得車資2,000
    元部分，於當日最後一次提領即附件二編號3所犯罪刑項下
    沒收，並與該次分得提領金額0.3%【89,025元X0.3%=267元
    ，元以下捨去】，合計2,267元之犯罪所得併為沒收之宣告
    ）。至於附件一至附件三所示被害人匯入各該人頭帳戶之款
    項，固為本案被告等分別共犯加重詐欺取財罪之犯罪所得，
    惟扣除被告各該犯罪所分獲之其餘款項，被告等既表明均已
    繳回上手，且無證據證明仍由被告等人實際支配管領中，自
    無就此部分為沒收之宣告。核其採證、認事與用法，均無違
    誤或不當，量刑亦屬適當，未違比例、公平或罪刑相當等原
    則，應予維持。被告吳俊德、孫志華以原審量刑過重，以及
    被告沈國祥以前詞否認犯罪為由，提起上訴，均無理由，應
    予駁回。而被告孫志華於110年8月10日與附件三編號1所示
    告訴人謝秉言成立調解，約定於111年2月28日給付告訴人謝
    秉言1萬元，有調解程序筆錄1份附卷可參（見原審110年度
    金訴第409號卷㈠第345頁至第347頁），但被告孫志華於期限
    屆至，並未依調解內容為賠償，迄至本院111年3月22日審判
    期日，始於開庭前約一週於111年3月15日轉帳1,500元予告
    訴人謝秉言，有被告孫志華當庭提出之郵政跨行匯款申請書
    1份在卷可憑（見本院110年度金上訴字第2024號卷第365頁
    ），凸顯被告孫志華係為能求得有利之刑度，始於開庭前，
    給付些微款項，其實際上並無遵守或履行調解內容的意願，
    尚難據此認被告孫志華之犯後態度良好，尤其，原審已斟酌
    其與告訴人謝秉言成立調解，承諾賠償的犯後態度，而就被
    告孫志華所犯如附件三編號1 所示部分，依累犯規定加重其
    刑後，量處最低度刑即有期徒刑1年1月，而無量處更輕之刑
    之空間，附此敘明。
五、撤銷改判部分：
　㈠原判決認被告吳俊德涉犯如附表一編號1、編號2、編號5、編
    號6（即附表一編號1、編號2、編號5、編號6）所示之加重
    詐欺取財與洗錢犯行，均罪證明確，予以論科，以及認被告
    孫志華犯附表編號10、15、16（即附件三編號1、編號6、編
    號7）所示犯行之未扣案犯罪所得，應宣告沒收與追徵，固
    非無見。惟查：⑴被告吳俊德於原審審理期間之110年8月10
    日、同年8月27日，分別與附件一編號1、編號5、編號6所示
    告訴人郭秉璋、張心柔、葉鈴雅成立調解，承諾分期賠償告
    訴人郭秉璋33,325元、賠償告訴人張心柔33,736元、賠償葉
    鈴雅8,000元，此有調解程序筆錄1份（見原審110年度金訴
    字第409號卷㈠第345頁至第347頁【郭秉璋、張心柔】、原審
    110年度金訴字第409號卷㈡第257頁至第258頁【葉鈴雅】）
    ，被告吳俊德除於110年8月10日與附件一編號1、編號5所示
    告訴人郭秉璋、張心柔成立調解時，曾當場支付告訴人郭秉
    璋1,325元、支付告訴人張心柔1,736元外（見原審110年度
    金訴字第409號卷㈠第345頁至347頁），其於原審判決後之11
    0年9月15日起至111年3月4日止，另履行賠償附件一編號1所
    示告訴人郭秉璋14,000元、賠償附件一編號5所示告訴人張
    心柔14,000元、賠償附件一編號6所示告訴人葉鈴雅8,000元
    ，以及於本院審理期間，與附件一編號2所示告訴人陳開順
    成立和解，承諾分期賠償告訴人陳開順10,500元，並已於11
    1年2月與3月各給付告訴人陳開順1,500元，合計賠償告訴人
    陳開順3,000元等情，則有被告吳俊德提出匯款予告訴人郭
    秉璋之國內匯款申請書7張（本院110年度金上訴字第2024號
    卷第217頁至第218頁、第347頁至第351頁、第373頁）、匯
    款予告訴人張心柔之國內匯款申請書7張（同上卷第225頁至
    第227頁、第353頁至第357頁）、匯款予告訴人葉鈴雅之國
    內匯款單據4張（同上卷第221頁至第223頁）、被告吳俊德
    與告訴人陳開順於111年1月25日簽立的和解書1份，以及被
    告吳俊德匯款予告訴人陳開順之國內匯款申請書2張（同上
    卷第345頁、第359頁至第361頁），原判決未及審酌被告吳
    俊德已對附件一編號6所示告訴人葉鈴雅完成調解內容之履
    行，對附件一編號1、編號5所示告訴人郭秉璋、張心柔均遵
    期依調解內容履行分期賠償，以及事後已與附件一編號2所
    示告訴人陳開順成立和解並為部分賠償之犯後態度，容有未
    合。⑵被告吳俊德事後賠償附件一編號2、編號5、編號6所示
    告訴人陳開順、張心柔、葉鈴雅的金額，均遠超出其為該等
    犯行之犯罪所得，應認該等部分犯行之犯罪所得，業已合法
    發還被害人，而無庸再諭知犯罪所得之沒收與追徵，故原判
    決就該等犯行之犯罪所得仍諭知未扣案犯罪所得之沒收與追
    徵，即有未合。⑶被告孫志華就附件三編號1、編號6、編號7
    所示犯行之提領金額，均超出附件三編號1、編號6、編號7
    所示告訴人謝秉言、黃俐萍、李宛真實際受騙金額，被告孫
    志華就該等部分之犯罪所得計算，應以前述三位告訴人之受
    騙金額為基準，按1.5%計算，原判決逕自依被告孫志華提領
    金額，據以計算該等部分犯罪所得，尚有未合。⑷原審判決
    「理由：參、論罪科刑」欄第段記載：被告孫志華與附件
    三編號1所示告訴人謝秉言成立調解，告訴人謝秉言可依調
    解程序對被告孫志華求償獲得債權之滿足，為免被告孫志華
    陷入可能一方面須面臨告訴人謝秉言求償，另一方面恐遭法
    院沒收犯罪利得之雙重剝奪困境，並更有意願依調解程序筆
    錄履行，故認如再就此部分犯罪所得予以宣告沒收，恐有過
    苛之虞，是不再為沒收之宣告等語，表明就被告孫志華所為
    如附件三編號1所示犯行之犯罪所得，不予宣告沒收（見原
    判決第12頁），然原判決附表編號10就被告孫志華為附件三
    編號1所示之犯行，仍宣告沒收其未扣案之犯罪所得750元（
    見原判決第15頁），致使原判決主文與理由矛盾，自有未合
    。故被告吳俊德以原判決就附件一編號1至編號2、編號5至
    編號6所示部分之量刑過重為由，而提起上訴，為有理由，
    且原判決就被告孫志華所為如附件三編號1、編號6、編號7
    所示未扣案犯罪所得之沒收，有前述可議之處，自應由本院
    將原判決關於其附表編號1、編號2、編號5、編號6所示吳俊
    德部分，予以撤銷改判，以及就原判決附表編號10、編號15
    、編號16有關諭知孫志華未扣案犯罪所得沒收與追徵部分，
    均撤銷（附表編號10）或撤銷改判（附表編號15、編號16）
    。原判決就被告吳俊德部分所定之應執行刑，因基礎已有變
    更而失所附麗，亦應併予撤銷。
　㈡本院審酌被告吳俊德曾因搶奪、業務過失傷害、賭博等案件
    ，經法院分別判處有期徒刑，以及因妨害自由、傷害等案件
    ，經法院分別判處拘役之紀錄，此有臺灣高等法院被告前案
    紀錄表1份在卷可佐（見本院110年度金上訴字第2024號卷第
    77頁至第87頁），足認被告吳俊德素行非佳，且近年來詐欺
    案件頻傳，行騙手段日趨集團化、組織化、態樣繁多且分工
    細膩，每每造成廣大民眾受騙，損失慘重，被告吳俊德竟不
    思正途賺取所需，加入本案詐欺集團，負責擔任駕車搭載車
    手成員提領民眾受騙款項，並收受車手成員提領的詐欺贓款
    後轉交上手之司機兼收水工作，與其他詐欺集團成員分工合
    作，遂行詐欺集團所為如附件一編號1至編號2、編號5至編
    號6所示之犯行，造成告訴人郭秉璋、陳開順、張心柔、葉
    鈴雅分別受有如附件一編號1至編號2、編號5至編號6所示之
    財物損失，且使同集團之其他不法份子得以隱匿真實身分及
    犯罪所得去向，減少遭查獲之風險，助長犯罪猖獗，破壞社
    會秩序及社會成員間之互信基礎，行為實無可取，惟念及被
    告吳俊德於本案詐欺集團內係負責駕車搭載車手成員提領受
    騙款項後，將車手成員提領的詐欺款項轉交集團其他上手之
    司機兼收水之工作，非屬集團內之領導首腦或核心人物，僅
    係被動聽命遵循指示，層級非高之參與情形，並斟酌被告吳
    俊德之犯罪動機、犯罪手段和平、被告吳俊德加入本案詐欺
    集團的期間、擔任司機兼收水之參與情節、附件一編號1至
    編號2、編號5至編號6所示告訴人郭秉璋、陳開順、張心柔
    、葉鈴雅因遭本案詐欺集團詐騙所受財產上損害，依現今臺
    灣地區生活消費水準，難認已達鉅額或嚴重之程度、被告吳
    俊德事後已依調解內容對告訴人葉鈴雅履行賠償完畢，以及
    已對告訴人郭秉璋、陳開順、張心柔為部分賠償，堪認已付
    出相當努力彌補其犯罪所生損害，且被告吳俊德始終坦承加
    重詐欺取財與洗錢等犯行之犯後態度，以及被告吳俊德於原
    審自陳學歷為國中畢業、離婚、獨立撫育兩名幼子、目前從
    事汽車音響設備維修工作之智識程度與家庭經濟狀況（見原
    審110年度金訴字第409號卷㈡第155頁）等一切情狀，爰量處
    如附表編號1至編號2、編號5至編號6「主文」欄所示之刑。
　㈢因被告吳俊德所犯如附件一至附件二（即附表編號1至編號9
    ）所示之加重詐欺取財罪，犯罪手段與態樣，均屬雷同，且
    附件一至附件二（即附表編號1至編號9）所示告訴人遭騙而
    受侵害的法益，復同為財產法益，依期待可能性及罪責相當
    原則，並參諸刑法第51條第5 款係採限制加重原則，而非累
    加原則之意旨，以及被告吳俊德各次參與的情節、次數、本
    案上開各告訴人所受財產損失等情況，爰定其應執行之刑如
    主文第5 項所示，以免失之過苛。
　㈣沒收：
　⒈按犯罪所得，屬於犯罪行為人者，沒收之。但有特別規定者
    ，依其規定。前2項之沒收，於全部或一部不能沒收或不宜
    執行沒收時，追徵其價額。犯罪所得已實際合法發還被害人
    者，不予宣告沒收或追徵，刑法第38條之1 第1 項、第3項
    、第5 項分別定有明文。刑法第38條之1 第5 項規定，旨在
    優先保障被害人因犯罪所生之求償權，如犯罪所得已實際合
    法發還被害人，或被害人已因犯罪行為人和解賠償而完全填
    補其損害者，自不得再對犯罪行為人之犯罪所得宣告沒收，
    以免犯罪行為人遭受雙重剝奪。
　⒉被告吳俊德參與本案詐欺集團，係約定除可領取每日車資2千
    元，並可按車手成員提領金額0.3%計算之報酬，此經被告吳
    俊德供承在卷（見原審110年度金訴字第409號卷㈡第151頁）
    。因被告吳俊德參與如附件一編號1至編號2、編號5至編號6
    所示之犯行，其中附件一編號1提領金額為99,000元、附件
    一編號2提領金額為49,000元（因提領金額超過告訴人陳開
    順受騙的29,988元，顯示提領金額包含其他與本案犯行無關
    之金額，故計算附件一編號2所示犯罪所得時應以告訴人陳
    開順受騙數額合計41,973元為基準）、附件一編號5至編號6
    所示提領金額合計141,005元（告訴人張心柔、葉鈴雅受騙
    匯入人頭帳戶經提領之金額，因部分重疊而難以區分，故合
    併計算），則依前述按受騙或提領金額0.3%計算之結果（元
    以下捨去）：⑴被告吳俊德就附件一編號1至編號2所示犯行
    之犯罪所得分別為297元、258元，加計當日車資2,000元，
    附件一編號1或編號2的犯罪所得合計均不超過3,000元，然
    被告吳俊德迄今已賠償附件一編號1所示告訴人郭秉璋14,00
    0元、賠償附件一編號2所示告訴人陳開順3,000元，足認被
    告吳俊德事後賠償數額，已超出其就附件一編號1至編號2所
    示犯行之犯罪所得，應認被告就附件一編號1、編號2所示犯
    行之犯罪所得，業已發還被害人，且為免使被告吳俊德遭受
    雙重剝奪，自無就被告所為如附件一編號1至編號2（即附表
    編號1至編號2）所示之犯行，依刑法第38條之1 第1 項、第
    3 項宣告沒收或追徵之餘地。⑵被告吳俊德就附件一編號5至
    編號6所示犯行之犯罪所得為423元，加計當日車資2,000元
    ，合併計算此部分犯罪所得為2,423元，而被告吳俊德迄今
    已賠償附件一編號5至編號6所示告訴人張心柔、葉鈴雅合計
    22,000元（計算式＝賠償告訴人張心柔14,000元＋賠償告訴人
    葉鈴雅8,000元），是被告吳俊德事後賠償數額，遠超出其
    就附件一編號5至編號6所示犯行之犯罪所得，為免使被告吳
    俊德遭受雙重剝奪，自無再就被告吳俊德所為如附件一編號
    5至編號6（即附表編號5至編號6）所示之犯行，依刑法第38
    條之1 第1 項、第3 項宣告沒收或追徵之餘地。
　⒊至於洗錢防制法第18條雖規定：「犯第14條之罪，其所移轉
    、變更、掩飾、隱匿、收受、取得、持有、使用之財物或財
    產上利益，沒收之」，惟考量被告吳俊德僅係擔任駕車搭載
    車手成員提領，並向車手成員收受詐欺贓款後轉交上手之司
    機兼收水之工作，聽命於管理階層之指揮命令，屬於本案詐
    欺集團組織的邊緣角色，且實際獲得的報酬僅為車手成員提
    領款項中之少數，且被告吳俊德已與附件一編號1至編號2、
    編號5至編號6所示告訴人成立調解或和解，迄今履行賠償數
    額合計39,000元（計算式＝賠償告訴人郭秉璋14,000元＋賠償
    告訴人陳開順3,000元＋賠償告訴人張心柔14,000元＋賠償告
    訴人葉鈴雅8,000元），倘若按本案詐欺集團車手成員林金
    水、張敬隆提領取得如附件一編號1至編號2、編號5至編號6
    所示金額，諭知沒收與追徵，對被告吳俊德而言，顯有違比
    例而屬過苛，本院審酌被告吳俊德的犯案情節非重、家庭經
    濟狀況非佳等情形，依刑法第38條之2 第2 項規定，認無宣
    告沒收與追徵之必要，附此敘明。
　⒋被告孫志華參與本案詐欺集團為如附件三各編號所示之犯行
    ，可取得按提領金額1.5%計算之報酬，且於提領當日即行結
    算而實際取得一節，為被告孫志華供承在卷（見原審110年
    度金訴字第409號卷㈠第338頁）。因附件三編號1、編號6、
    編號7所示告訴人謝秉言、黃俐萍、李宛真之受騙金額各為4
    9,986元、89,969元（計算式＝2,998元＋26,986元＋30,000元＋
    29,985元）、54,934元（計算式＝29,912元＋10,662元＋6,338
    元＋8,022元），而被告孫志華就如附件三編號所1、編號6、
    編號7所示部分，參與提領金額分別50,015元、91,000元、6
    8,020元，均超出附件三編號1、編號6、編號7所示各告訴人
    的受騙金額，因被告孫志華提領金額超出前述各告訴人受騙
    金額部分，或屬另案被害人的受騙金額，或可能與本案詐欺
    集團之犯行無關，於計算被告孫志華參與附件三編號1、編
    號6、編號7所示犯行之犯罪所得時，自應以附件三編號1、
    編號6、編號7所示各告訴人的受騙金額為準。則依受騙金額
    1.5%計算之結果（元以下捨去）：⑴被告孫志華就附件三編
    號1所示犯行之犯罪所得為749元，因被告孫志華已於111年3
    月15日賠償附件三編號1所示告訴人謝秉言1,500元（見本院
    110年度金上訴字第2024號卷第365頁），其賠償數額已超出
    被告孫志華就附件三編號1所示犯行之犯罪所得，為免使被
    告孫志華遭受雙重剝奪，自無再就被告孫志華所為如附件三
    編號1（即附表編號10）所示之犯行，依刑法第38條之1 第1
     項、第3 項宣告沒收或追徵。原判決就被告孫志華所為如
    附件三編號1（即附表編號10）所示之犯行，認定被告孫志
    華此部分之犯罪所得為750元，而諭知沒收未扣案犯罪所得7
    50元，即有未合。被告孫志華上訴意旨雖未指摘及此，惟原
    判決就附件三編號1（即附表編號10）所示部分，既有上開
    可議之處，即屬無可維持，應由本院就此部分予以撤銷如主
    文第1項所示。⑵被告孫志華就附件三編號6、編號7所示之犯
    行，各按告訴人受騙金額之1.5%計算其犯罪所得分別為1,34
    9元、824元，雖未扣案，仍均應依刑法第38條之1 第1 項前
    段、第3項規定，宣告沒收，並於全部或一部不能沒收或不
    宜執行沒收時，追徵其價額。原判決就被告孫志華所為如附
    件三編號6（即附表編號15）所示之犯行，認定被告孫志華
    此部分之犯罪所得為1,365元，就附件三編號7（即附表編號
    16）所示之犯行，認定被告孫志華此部分之犯罪所得為1,02
    0元，而於附表編號15、編號16「主文」欄諭知沒收未扣案
    犯罪所得1,365元、1,020元，即有未合。被告孫志上訴意旨
    雖未指摘及此，惟原判決就附件三編號5至編號6（即附表編
    號15至編號16）所示部分，既有前述可議之處，而屬無可維
    持，自應由本院就該等部分予以撤銷改判如主文第3 項所示
    。
　⒌被告孫志華所犯如附件三編號1、編號6、編號7所示之一般洗
    錢罪，其所為移轉、掩飾之財物，原均應依洗錢防制法第18
    條第1 項沒收之，然除前述被告孫志華取得749元、1,349元
    、824元的報酬外，業經被告孫志華轉交本案詐欺集團之其
    他成員，已如前述，被告孫志華對於其轉交上手之洗錢金額
    ，既無處分權限，又未再實際管領之，仍否對被告孫志華加
    以宣告沒收，非無疑義。縱認洗錢防制法第18條第1 項之規
    定，並不限於犯罪行為人所有，始得沒收，然本院審酌被告
    孫志華僅係擔任提領詐欺贓款的車手工作，屬聽命於管理階
    層之指揮命令，並非本案詐欺集團組織的核心角色，被告孫
    志華實際獲得的報酬僅為轉交款項中之極其少數，其餘部分
    均已上繳予本案詐欺集團的其他成員，倘若再就被告孫志華
    所為移轉、掩飾如附件三編號1、編號6、編號7所示的全部
    財物，對被告孫志華宣告沒收，顯與被告孫志華參與附件三
    編號1、編號6、編號7所示犯罪之實際所得，不成比例，而
    屬過苛。又依被告孫志華於原審中所述，其學歷僅國中肄業
    ，從事養雞與殺雞的工作，薪資不穩定，離婚，兩個小孩分
    別由前妻與母親照顧（見原審110年度金訴字第409號卷㈠第3
    40頁），足認被告孫志華經濟狀況非佳，是否有能力負擔前
    述洗錢標的，非無疑問。本院審酌被告孫志華的犯案情節、
    事後已履行部分調解內容而就附件三編號1所示部分已無犯
    罪所得、家庭經濟狀況非佳，認對被告孫志華就前述實際取
    得犯罪所得以外的金額，諭知沒收或追徵，顯有過苛之虞，
    依刑法第38條之2 第2 項規定，認無宣告沒收與追徵之必要
    。
據上論斷，應依刑事訴訟法第368條、第369 條第1 項前段、第3
64 條、第299 條第1 項前段，組織犯罪防制條例3 條第1 項後
段，洗錢防制法第14條第1 項，刑法第11條前段、第28條、第33
9 條之4 第1 項第2 款、第55條前段、第51條第5款、第38條之1
第1項、第3項、第5項、第38條之2 第2 項，刑法施行法第1 條
之1 第1 項，判決如主文。
本案經檢察官張容姍提起公訴，檢察官周佩瑩追加起訴，檢察官
陳燕瑩到庭執行職務。
中　　華　　民　　國　　111 　年　　4 　　月　　12　　日
        　　刑事第一庭    審判長法　官  江  德  千
　　　　　　　　　　　　　　    法　官  簡  源  希
　　　　　　　　　　　  　　　  法　官  高  增  泓     
　　　　　　　　　　　　　　　                      
以上正本證明與原本無異。     
如不服本判決應於收受送達後20日內向本院提出上訴書狀，其未
敘述上訴理由者，並得於提起上訴後20日內向本院補提理由書（
均須按他造當事人之人數附繕本）「切勿逕送上級法院」。因疫
情而遲誤不變期間，得向法院聲請回復原狀。

                                書記官  黃  美  珍
　　　　　　　　　　　　　　　　
中　　華　　民　　國　　111 　年　　4 　　月　　12　　日

附錄本判決論罪科刑法條全文：
組織犯罪防制條例第3條
發起、主持、操縱或指揮犯罪組織者，處 3 年以上 10 年以下
有期徒刑，得併科新臺幣 1 億元以下罰金；參與者，處 6 月以
上 5 年以下有期徒刑，得併科新臺幣 1 千萬元以下罰金。但參
與情節輕微者，得減輕或免除其刑。
具公務員或經選舉產生之公職人員之身分，犯前項之罪者，加重
其刑至二分之一。
犯第1項之罪者，應於刑之執行前，令入勞動場所，強制工作，
其期間為3年。
前項之強制工作，準用刑法第90條第2項但書、第3項及第98條第
2項、第3項規定。
以言語、舉動、文字或其他方法，明示或暗示其為犯罪組織之成
員，或與犯罪組織或其成員有關聯，而要求他人為下列行為之一
者，處3年以下有期徒刑，得併科新臺幣300萬元以下罰金：
  一、出售財產、商業組織之出資或股份或放棄經營權。
  二、配合辦理都市更新重建之處理程序。
  三、購買商品或支付勞務報酬。
  四、履行債務或接受債務協商之內容。
前項犯罪組織，不以現存者為必要。
以第5項之行為，使人行 無義務之事或妨害其行使權利者，亦同
。
第5項、第7項之未遂犯罰之。

洗錢防制法第2條
本法所稱洗錢，指下列行為：
一、意圖掩飾或隱匿特定犯罪所得來源，或使他人逃避刑事追訴
    ，而移轉或變更特定犯罪所得。
二、掩飾或隱匿特定犯罪所得之本質、來源、去向、所在、所有
    權、處分權或其他權益者。
三、收受、持有或使用他人之特定犯罪所得。

洗錢防制法第14條
有第2條各款所列洗錢行為者，處7年以下有期徒刑，併科新臺幣
5百萬元以下罰金。
前項之未遂犯罰之。
前二項情形，不得科以超過其特定犯罪所定最重本刑之刑。

刑法第339條之4
犯第339條詐欺罪而有下列情形之一者，處1年以上7年以下有期
徒刑，得併科1百萬元以下罰金：
一、冒用政府機關或公務員名義犯之。
二、三人以上共同犯之。
三、以廣播電視、電子通訊、網際網路或其他媒體等傳播工具，
    對公眾散佈而犯之。
前項之未遂犯罰之。

附表：
編號 犯罪事實           主        文 1 犯罪事實一㈠ 附件一編號1 吳俊德三人以上共同犯詐欺取財罪，處有期徒刑壹年。 2 犯罪事實一㈠ 附件一編號2 吳俊德三人以上共同犯詐欺取財罪，處有期徒刑壹年。 3 犯罪事實一㈠ 附件一編號3 上訴駁回。 【原審判決主文： 吳俊德三人以上共同犯詐欺取財罪，處有期徒刑壹年貳月。】 4 犯罪事實一㈠ 附件一編號4 上訴駁回。 【原審判決主文： 吳俊德三人以上共同犯詐欺取財罪，處有期徒刑壹年壹月，未扣案之犯罪所得新臺幣參佰伍拾柒元沒收，於全部或一部不能沒收或不宜執行沒收時，追徵其價額。】 5 犯罪事實一㈠ 附件一編號5 吳俊德三人以上共同犯詐欺取財罪，處有期徒刑壹年。 6 犯罪事實一㈠ 附件一編號6 吳俊德三人以上共同犯詐欺取財罪，處有期徒刑壹年。 7 犯罪事實一㈡ 附件二編號1 上訴駁回。 【原審判決主文： 吳俊德三人以上共同犯詐欺取財罪，處有期徒刑壹年貳月，未扣案之犯罪所得新臺幣貳佰陸拾柒元沒收，於全部或一部不能沒收或不宜執行沒收時，追徵其價額。 沈國祥三人以上共同犯詐欺取財罪，處有期徒刑壹年壹月。】 8 犯罪事實一㈡ 附件二編號2 上訴駁回。 【原審判決主文： 吳俊德三人以上共同犯詐欺取財罪，處有期徒刑壹年貳月，未扣案之犯罪所得新臺幣貳佰貳拾伍元沒收，於全部或一部不能沒收或不宜執行沒收時，追徵其價額。 沈國祥三人以上共同犯詐欺取財罪，處有期徒刑壹年壹月。】 9 犯罪事實一㈡ 附件二編號3 上訴駁回。 【原審判決主文： 吳俊德三人以上共同犯詐欺取財罪，處有期徒刑壹年貳月，未扣案之犯罪所得新臺幣貳仟貳佰陸拾柒元沒收，於全部或一部不能沒收或不宜執行沒收時，追徵其價額。 沈國祥三人以上共同犯詐欺取財罪，處有期徒刑壹年壹月。】 10 犯罪事實一㈢ 附件三編號1 原判決有關諭知未扣案犯罪所得沒收與追徵部分，撤銷。 其餘上訴駁回。 【原審判決主文： 孫志華三人以上共同犯詐欺取財罪，累犯，處有期徒刑壹年壹月。】 11 犯罪事實一㈢ 附件三編號2 上訴駁回。 【原審判決主文： 孫志華三人以上共同犯詐欺取財罪，累犯，處有期徒刑壹年肆月，未扣案之犯罪所得新臺幣貳仟玖佰捌拾伍元沒收，於全部或一部不能沒收或不宜執行沒收時，追徵其價額。】 12 犯罪事實一㈢ 附件三編號3 上訴駁回。 【原審判決主文： 孫志華三人以上共同犯詐欺取財罪，累犯，處有期徒刑壹年伍月，未扣案之犯罪所得新臺幣參仟柒佰參拾伍元沒收，於全部或一部不能沒收或不宜執行沒收時，追徵其價額。】 13 犯罪事實一㈢ 附件三編號4 上訴駁回。 【原審判決主文： 孫志華三人以上共同犯詐欺取財罪，累犯，處有期徒刑壹年壹月。】 14 犯罪事實一㈢ 附件三編號5 上訴駁回。 【原審判決主文： 孫志華三人以上共同犯詐欺取財罪，累犯，處有期徒刑壹年貳月，未扣案之犯罪所得新臺幣壹仟貳佰元沒收，於全部或一部不能沒收或不宜執行沒收時，追徵其價額。】 15 犯罪事實一㈢ 附件三編號6 原判決有關未扣案犯罪所得沒收與追徵部分，撤銷。 孫志華未扣案之犯罪所得新臺幣壹仟參佰肆拾玖元沒收，於全部或一部不能沒收或不宜執行沒收時，追徵其價額。 其餘上訴駁回。 【原審判決主文： 孫志華三人以上共同犯詐欺取財罪，累犯，處有期徒刑壹年參月。】 16 犯罪事實一㈢ 附件三編號7 原判決有關未扣案犯罪所得沒收與追徵部分，撤銷。 孫志華未扣案之犯罪所得新臺幣捌佰貳拾肆元沒收，於全部或一部不能沒收或不宜執行沒收時，追徵其價額。 其餘上訴駁回。 【原審判決主文： 孫志華三人以上共同犯詐欺取財罪，累犯，處有期徒刑壹年貳月。】 17 犯罪事實一㈢ 附件三編號8 上訴駁回。 【原審判決主文： 孫志華三人以上共同犯詐欺取財罪，累犯，處有期徒刑壹年參月，未扣案之犯罪所得新臺幣壹仟肆佰捌拾伍元沒收，於全部或一部不能沒收或不宜執行沒收時，追徵其價額。】 

 
 附件： 
附件一、吳俊德部分（即起訴書附件一）【以下附件均為民國/新臺幣】          編號 告訴人/被害人 詐欺集團詐騙方式 匯款時間 匯款金額 匯款帳戶 被告提領地點 被告提領時間 被告提領金額 證據及出處 1 郭秉璋 於109年7月18日15時08分許起撥打電話，謊稱網購設定失誤，需以手機透過網路銀行APP協助取消設定云云 109年7月18日15時28分14秒 49,988 中華郵政帳號00000000000000號、戶名盧麗雯之帳戶 臺中市○○區○○路00號霧峰民生路郵局 109年7月18日15時44分32秒 60,000 1.告訴人於警詢時之證述（109偵33054卷第137至138頁） 2.新北市政府警察局中和分局積穗派出所陳報單、金融機構聯防機制通報單、受理詐騙帳戶通報警示簡便格式表、內政部警政署反詐騙諮詢專線紀錄表、受理刑事案件報案三聯單、受理各類案件紀錄表（109偵33054卷第131至136頁） 3.告訴人提出之交易明細2張（109偵33054卷第142頁） 4.左列帳戶交易明細表（109偵33054卷第311頁） 5.被告林金水提款之監視錄影畫面翻拍照片（109偵33054卷第93頁、第275至276頁）        同日15時56分40秒 3,000     同日15時33分12秒 49,988             同日15時58分13秒 36,000  2 陳開順 於109年7月18日15時04分許起撥打電話，謊稱網購設定失誤，需至自動櫃員機協助取消設定云云 109年7月18日16時00分46秒 29,988 同上郵局盧麗雯帳戶 同上址霧峰民生路郵局 109年7月18日16時03分50秒 20,000 1.告訴人於警詢時之證述（109偵33054卷第146至147頁） 2.新北市政府警察局林口分局泰山派出所陳報單、受理刑事案件報案三聯單、受理各類案件紀錄表、內政部警政署反詐騙諮詢專線紀錄表、受理詐騙帳戶通報警示簡便格式表、金融機構聯防機制通報單（109偵33054卷第143至145頁、第148頁、第151頁、第153頁） 3.告訴人提出之華南銀行自動櫃員機交易明細表2張（109偵33054卷第154頁） 4.左列帳戶交易明細表（109偵33054卷第311頁） 5.被告林金水提款之監視錄影畫面翻拍照片（109偵33054卷第97頁、第276至277頁）    同日16時09分56秒 11,985             同日16時05分07秒 10,000         同日16時12分04秒 19,000  3 王宥賀 於109年7月18日15時56分許起撥打電話，謊稱網購設定失誤，需至自動櫃員機協助取消設定云云 109年7月18日16時55分23秒 29,980 中國信託商業銀行帳號000000000000號、戶名郭祐綝之帳戶 臺中市○○區○○路00號仁化郵局 109年7月18日17時03分39秒 20,000 1.告訴人於警詢時之證述（109偵33054卷第167至171頁） 2.高雄市政府警察局湖內分局湖街派出所陳報單、內政部警政署反詐騙諮詢專線紀錄表、受理各類案件紀錄表、受理刑事案件報案三聯單、金融機構聯防機制通報單、受理詐騙帳戶通報警示簡便格式表（109偵33054卷第159至165頁、第181至191頁） 3.告訴人提出之中國信託銀行、第一銀行自動櫃員機交易明細表（109偵33054卷第179頁） 4.左列帳戶交易明細表（109偵33054卷第309至310頁） 5.被告林金水提款之監視錄影畫面翻拍照片（109偵33054卷第99至102頁、第278頁、第281頁）    同日17時33分37秒 30,000             同日17時04分22秒 10,000     同日18時06分23秒 29,985             同日17時40分51秒（起訴書誤載為51秒） 20,000         同日17時42分09秒 10,000         同日17時46分16秒（起訴書誤載為15秒） 20,000         同日17時48分50秒（起訴書誤載為51秒） 9,000         同日18時10分03秒 20,000         同日18時10分53秒（起訴書誤載為52秒） 10,000  4 尤文慶 於109年7月18日16時30分許起撥打電話，謊稱網購設定失誤，需至自動櫃員機協助取消設定云云 109年7月18日17時37分40秒 29,987 同上中國信託郭祐綝帳戶    1.告訴人於警詢時之證述（109偵33054卷第202至203頁） 2.金門縣警察局金湖分局金湖派出所陳報單、受理各類案件紀錄表、受理刑事案件報案三聯單、內政部警政署反詐騙諮詢專線紀錄表、受理詐騙帳戶通報警示簡便格式表、金融機構聯防機制通報單（109偵33054卷第199至201頁、第204至224頁） 3.告訴人提出之郵政自動櫃員機交易明細表（109偵33054卷第239頁） 4.左列帳戶交易明細表（109偵33054卷第309至310頁） 5.被告林金水提款之監視錄影畫面翻拍照片（109偵33054卷第103至105頁、第279頁） 5 張心柔 於109年7月18日21時39分許起撥打電話，謊稱網購平台遭駭客入侵致設定失誤，需以手機透過網路銀行APP協助取消設定云云 109年7月18日21時58分25秒 44,123 中華郵政帳號00000000000000號、戶名陳聖智之帳戶 臺中市○○區○○路00號霧峰民生路郵局 109年7月18日22時14分15秒 60,000 1.告訴人於警詢時之證述（109偵33054卷第291至293頁、第295至297頁、第299至300頁） 2.宜蘭縣政府警察局蘇澳分局馬賽派出所陳報單、受理各類案件紀錄表、受理刑事案件報案三聯單、內政部警政署反詐騙諮詢專線紀錄表（109偵33054卷第285至289頁、第301至302頁） 3.告訴人提出之第一銀行、元大銀行交易明細（109偵33054卷第305至307頁） 4.左列帳戶交易明細表（109偵33054卷第315） 5.被告林金水提款之監視錄影畫面翻拍照片（109偵33054卷第95頁、第108至110頁、第282至284頁）    同日22時03分29秒 49,985             同日22時15分40秒 60,000     同日22時05分03秒 7,100             同日22時17分16秒 11,000     同日22時20分46秒 9,985            臺中市○○區○○路000號統一超商新峰店 同日22時27分32秒 10,005  6 葉鈴雅 於109年7月18日17時37分許起撥打電話，謊稱網購平台遭駭客入侵致設定失誤，需以手機透過網路銀行APP或至自動櫃員機協助取消設定云云 109年7月18日22時02分56秒 29,985 同上郵局陳聖智帳戶    1.告訴人於警詢時之證述（109偵33054卷第242至243頁） 2.嘉義市政府警察局第二分局長竹派出所陳報單、受理詐騙帳戶通報警示簡便格式表、受理刑事案件報案三聯單、受理各類案件紀錄表、內政部警政署反詐騙諮詢專線紀錄表、金融機構聯防機制通報單（109偵33054卷第241頁、第248至260頁、第265至272頁） 3.左列帳戶交易明細表（109偵33054卷第315頁） 4.被告林金水提款之監視錄影畫面翻拍照片（109偵33054卷第108至110頁、第282至283頁） 附件二、張敬隆、吳俊德、許嘉芫、沈國祥部分（即起訴書附件二、109年度偵字第32133號、110年度偵字第17819號追加起訴書之附表，許嘉芫通緝中）【以下附件均為民國/新臺幣】          編號 告訴人/被害人 詐欺集團詐騙方式 匯款時間 匯款金額 匯款帳戶 被告提領地點 被告提領時間 被告提領金額 證據及出處 1 顏建中 於109年7月28日某時許起撥打電話，謊稱網購設定失誤，需至自動櫃員機協助取消設定云云 109年7月28日17時20分04秒 29,985 中國信託帳號000000000000號、戶名王嘉瑩之帳戶 臺中市○○區○○路0段000○0號統一潭富門市 109年7月28日17時28分15秒 12,000 1.告訴人於警詢時之證述（110偵5350卷第87至89頁、109偵32133卷第71至73頁） 2.左列帳戶交易明細表（110偵5350卷第181至182頁、109核交3724卷第31至33頁） 3.被告張敬隆提款之監視錄影畫面翻拍照片（110偵5350卷第115至117頁、173頁）    同日17時30分56秒（追加起訴書誤載為31分） 29,985             同日17時30分45秒 17,000     同日17時40分49秒（追加起訴書誤載為41分） 30,000   同日17時33分18秒 30,000        臺中市○○區○○街0段00號潭子區農會 同日17時49分59秒 20,000         同日17時50分45秒 10,000  2 廖婉齡 於109年7月28日17時20分許起撥打電話，謊稱網購設定失誤，需以手機透過網路銀行APP協助取消設定云云 109年7月28日18時33分21秒 45,123 玉山銀行帳號0000000000000號、戶名王嘉瑩之帳戶 臺中市○○區○○路0段000○0號統一潭富門市 109年7月28日18時41分44秒 20,005（追加起訴書誤載為20,000） 1.告訴人於警詢時之證述（110偵5350卷第91至95頁、109偵32133卷第75至79頁） 2.告訴人提出之網路銀行交易明細（110偵5350卷第97頁、109偵32133卷第81頁） 3.左列帳戶交易明細表（110偵5350卷第177頁、109核交3724卷第13頁） 4.被告張敬隆提款之監視錄影畫面翻拍照片（110偵5350卷第174至175頁）    同日18時43分08秒 29,989（追加起訴書誤載為33,000）             同日18時42分54秒 20,005（追加起訴書誤載為20,000）         同日18時44分13秒 5,005（追加起訴書誤載為5,000）         同日18時45分40秒 20,005（追加起訴書誤載為20,000）         同日18時46分45秒 10,005（追加起訴書誤載為10,000）  3 楊安棋 於109年7月28日17時47分許起撥打電話，謊稱網購設定失誤，需以手機透過網路銀行APP協云云 109年7月28日19時33分45秒 89,045（追加起訴書誤載為89,059） 中華郵政帳號00000000000000號、戶名王嘉瑩之帳戶 臺中市○○區○○街0段00號潭子區農會 109年7月28日19時40分00秒 20,005（追加起訴書誤載為20,000） 1.告訴人於警詢時之證述（110偵5350卷第99至101頁、109偵32133卷第83至87頁） 2.告訴人提出之網路銀行交易明細（110偵5350卷第103頁、109偵32133卷第89頁） 3.左列帳戶交易明細表（110偵5350卷第178頁、109核交3724卷第21頁） 4.被告張敬隆提款之監視錄影畫面翻拍照片（110偵5350卷第176頁）        同日19時40分45秒 20,005（追加起訴書誤載為20,000）         同日19時41分31秒 20,005（追加起訴書誤載為20,000）         同日19時42分15秒 20,005（追加起訴書誤載為20,000）         同日19時43分10秒 9,005（追加起訴書誤載為9,000）  附件三、孫志華部分（即起訴書附件三、附件五編號1、2）【以下附件均為民國/新臺幣】          編號 告訴人/被害人 詐欺集團詐騙方式 匯款時間 匯款金額 匯款帳戶 被告提領地點 被告提領時間 被告提領金額 證據及出處 1 謝秉言 於109年7月17日19時57分許起撥打電話，謊稱網購簽收包裹時簽錯欄位，致廠商例行性扣款設定失誤，需以手機透過網路銀行APP協助取消設定云云 109年7月17日20時33分15秒 49,986 中華郵政帳號00000000000000號、戶名蔡巧韻之帳戶 臺中市○○區○○路○段000號台北富邦銀行大里分行 109年7月17日20時37分22秒 20,005 1.告訴人於警詢時之證述（109偵30012卷第204至206頁、109他6359卷第94至96頁） 2.臺中市政府警察局第六分局西屯派出所陳報單、受理各類案件紀錄表、受理刑事案件報案三聯單、內政部警政署反詐騙諮詢專線紀錄表、受理詐騙帳戶通報警示簡便格式表、金融機構聯防機制通報單（109偵30012卷第201至203頁、第207至210頁、109他6359卷第91至93頁、第97至100頁） 3.告訴人提出之匯款明細（109偵30012卷第212頁） 4.左列帳戶交易明細表（109偵30012卷第104頁） 5.被告孫志華提款之監視錄影畫面翻拍照片（109偵30012卷第150至151頁）        同日20時38分27秒 20,005         同日20時39分01秒 10,005  2 黃師瑾 於109年7月17日20時19分許起撥打電話，謊稱網購設定失誤，需以手機透過網路銀行APP協助取消設定云云 109年7月17日20時49分27秒 49,989 臺灣銀行帳號000000000000號、戶名陳治光之帳戶 同上址之台北富邦銀行大里分行 109年7月17日20時54分03秒 20,005 1.告訴人於警詢時之證述（109偵30012卷第217至218頁、109他6359卷第69至70頁） 2.臺中市政府警察局第五分局四平派出所陳報單、受理各類案件紀錄表、受理刑事案件報案三聯單、受理詐騙帳戶通報警示簡便格式表、內政部警政署反詐騙諮詢專線紀錄表、金融機構聯防機制通報單（109偵30012卷第215至216頁、第219至223頁、109他6359卷第59至64頁） 3.告訴人提出之中國信託銀行存摺內頁影本（109偵30012卷第224至226頁） 4.左列帳戶交易明細表（109偵30012卷第105頁、第115頁） 5.被告孫志華提款之監視錄影畫面翻拍照片（109偵30012卷第150至151頁、第162頁）    同日20時52分40秒 49,989             同日20時54分47秒 20,005     同日21時08分19秒 99,989 中華郵政帳號00000000000000號、戶名關毅平之帳戶            同日20時55分23秒 20,005         同日20時55分55秒 20,005         同日20時56分33秒 19,005         同日21時11分59秒 20,005         同日21時12分33秒 20,005         同日21時13分05秒 20,005         同日21時13分33秒 20,005         同日21時14分03秒 20,005  3 張靖筠 於109年7月17日21時21分許起撥打電話，謊稱網購平台nuPhoto拍立洗遭駭客入侵致設定失誤，需至自動櫃員機協助取消設定云云 109年7月17日21時44分26秒 49,985 中華郵政帳號00000000000000號、戶名李奕勳之帳戶 臺中市○○區○○路○段00號彰化銀行大里分行 109年7月17日21時56分32秒 20,005 1.告訴人於警詢時之證述（109偵30012卷第229至234頁） 2.桃園市政府警察局蘆竹分局南崁派出所受理詐騙帳戶通報警示簡便格式表、金融機構聯防機制通報單（109偵30012卷第235至238頁、第240頁、第245頁） 3.告訴人提出之中國信託銀行、台新銀行自動櫃員機交易明細表、網路銀行轉帳明細（109偵30012卷第239頁、第241至244頁） 4.左列帳戶交易明細表（109偵30012卷第117至118頁、第130頁） 5.被告孫志華提款之監視錄影畫面翻拍照片（109偵30012卷第153頁、第155至156頁）    同日21時51分14秒 49,985             同日21時58分12秒 10,005     同日22時06分58秒 29,985             同日21時59分01秒 20,005     同日22時36分29秒 19,985             同日21時59分53秒 20,005     109年7月18日00時02分48秒 49,985   同日22時00分41秒 20,005         同日22時01分27秒 10,005     同日00時33分26秒 29,985             同日22時13分14秒 20,005     同日00時45分10秒 20,000 中國信託銀行帳號000000000000號、戶名陳品儒之帳戶            同日22時14分08秒 10,005         同日22時43分57秒 19,005        臺中市○○區○○○街00號大里永隆郵局 109年7月18日00時06分38秒 50,000         同日00時37分08秒 30,000         同日00時50分31秒 20,000  4 詹明翰 於109年7月17日21時15分許起撥打電話，謊稱網購設定失誤，需至自動櫃員機協助取消設定云云 109年7月17日22時11分13秒 29,988 中華郵政帳號00000000000000號、戶名林正雄之帳戶 同上址之彰化銀行大里分行 109年7月17日22時29分34秒 20,005 1.告訴人於警詢時之證述（109偵30012卷第250至255頁） 2.嘉義縣警察局竹崎分局竹崎派出所陳報單、受理各類案件紀錄表、受理刑事案件報案三聯單、內政部警政署反詐騙諮詢專線紀錄表、受理詐騙帳戶通報警示簡便格式表、金融機構聯防機制通報單（109偵30012卷第249頁、第256至261頁） 3.告訴人提出之台新銀行網路銀行轉帳明細（109偵30012卷第262頁） 4.左列帳戶交易明細表（109偵30012卷第125頁） 5.被告孫志華提款之監視錄影畫面翻拍照片（109偵30012卷第156頁）        同日22時30分24秒 20,005         同日22時31分10秒 20,005         同日22時31分57秒 20,005  5 呂育 於109年7月17日21時許起撥打電話，謊稱網購設定失誤，需至自動櫃員機協助取消設定云云 109年7月17日22時13分28秒 29,912     1.告訴人於警詢時之證述（109偵30012卷第272至274頁） 2.臺北市政府警察局內湖分局康樂派出所陳報單、受理詐騙帳戶通報警示簡便格式表、受理刑事案件報案三聯單、內政部警政署反詐騙諮詢專線紀錄表、受理各類案件紀錄表（109偵30012卷第271頁、第275至279頁） 3.左列帳戶交易明細表（109偵30012卷第125頁） 4.被告孫志華提款之監視錄影畫面翻拍照片（109偵30012卷第156頁）    同日22時27分48秒 15,985         同日22時30分15秒 4,672      6 黃俐萍 於109年7月17日21時23分許起撥打電話，謊稱網購設定失誤，需至自動櫃員機協助取消設定云云 109年7月17日22時04分56秒 2,998 中國信託商業銀行帳號000000000000號、戶名陳品儒之帳戶 同上址之彰化銀行大里分行 109年7月17日22時09分36秒 20,000 1.告訴人於警詢時之證述（109偵30012卷第286至290頁） 2.新北市政府警察局板橋分局大觀派出所陳報單、受理各類案件紀錄表、受理刑事案件報案三聯單、內政部警政署反詐騙諮詢專線紀錄表、受理詐騙帳戶通報警示簡便格式表（109偵30012卷第283至285頁、第291至294頁） 3.告訴人提出之中國信託銀行、台新銀行自動櫃員機交易明細表（109偵30012卷第295至296頁） 4.左列帳戶交易明細表（109偵30012卷第128至129頁） 5.被告孫志華提款之監視錄影畫面翻拍照片（109偵30012卷第153頁、第155至156頁）    同日22時09分14秒 26,986   同日22時10分40秒 11,000     同日22時23分51秒 30,000   同日22時37分20秒 20,000     同日22時41分10秒 29,985   同日22時38分07秒 10,000        同上址大里永隆郵局 同日22時54分08秒 20,000         同日22時54分53秒 10,000  7（原起訴書附件五編號1） 李宛真 於109年7月17日17時03分許起撥打電話，謊稱網購設定失誤，需至自動櫃員機協助取消設定云云 109年7月17日17時48分25秒 29,912（起訴書誤載為29,923） 華南銀行帳號000000000000號、戶名蔡巧韻之帳戶 臺中市○○區○○路○段000號國泰世華大里分行 109年7月17日17時55分30秒 20,005（起訴書誤載為20,000） 1.告訴人於警詢時之證述（110偵5059卷第93至95頁） 2.內政部警政署反詐騙諮詢專線紀錄表、彰化縣政府警察局和美分局嘉犁派出所受理詐騙帳戶通報警示簡便格式表（110偵5059卷第151至153頁） 3.左列帳戶交易明細表（110偵5059卷第149至150頁） 4.被告孫志華提款之監視錄影畫面翻拍照片（110偵5059卷第129頁） 5.華南商業銀行股份有限公司110年7月22日函檢附蔡巧韻左列帳戶之開戶基本資料及交易明細表（原審110金訴409卷一第243至247頁）    同日17時52分15秒 10,662（起訴書誤載為10,676）   同日17時56分44秒 20,005（起訴書誤載為20,000）     同日17時54分01秒 6,338（起訴書誤載為6,351）   同日17時58分04秒 20,005（起訴書誤載為20,000）     同日18時02分22秒 8,022（起訴書誤載為8,036）   同日18時07分15秒 8,005（起訴書誤載為8,000）  8（原起訴書附件五編號2） 許麗珍 於109年7月17日16時37分許起撥打電話，謊稱網購設定失誤，需以手機透過網路銀行APP協助取消設定云云 109年7月17日18時26分31秒 99,988 中華郵政帳號00000000000000號、戶名蔡巧韻之帳戶 同上址之國泰世華銀行大里分行 109年7月17日18時36分55秒 20,005（起訴書誤載為20,000） 1.告訴人於警詢時之證述（109他6359卷第75至76頁、110偵5059卷第97至98頁） 2.內政部警政署反詐騙諮詢專線紀錄表、桃園市政府警察局八德分局八德派出所受理詐騙帳戶通報警示簡便格式表、金融機構聯防機制通報單（110偵5059卷第163至166頁） 3.左列帳戶交易明細表（110偵5059卷第161頁） 4.被告孫志華提款之監視錄影畫面翻拍照片（110偵5059卷第129頁）        同日18時37分52秒 20,005（起訴書誤載為20,000）         同日18時39分04秒 20005（起訴書誤載為20,000）         同日18時40分17秒 20005（起訴書誤載為20,000）         同日18時41分38秒 19005（起訴書誤載為19,000）